【裁判字號】    97,執消債更,42
【裁判日期】    990316
【裁判案由】    更生之執行
【裁判全文】
臺灣雲林地方法院民事裁定          97年度執消債更字第42號
債  務  人  己○○
債  權  人  中國信託商業銀行股份有限公司
法定代理人  戊○○○○
債  權  人  丁○(台灣)銀行股份有限公司
法定代理人  甲○○
債  權  人  陽信商業銀行股份有限公司
法定代理人  丙○○
債  權  人  台新國際商業銀行股份有限公司
法定代理人  乙○○
上列當事人聲請消費者債務清理事件，本院裁定如下：
    主  文
債務人所提如附件一所示之更生方案應予認可。
債務人在未依更生條件全部履行完畢前，其生活受如附件二所示
之限制。
    理  由
一、按法院得將更生方案之內容及債務人之財產及收入狀況說明
    書通知債權人，命債權人於法院所定期間內以書面確答是否
    同意該方案，逾期不為確答，視為同意；同意及視為同意更
    生方案之已申報無擔保及無優先權債權人過半數，且其所代
    表之債權額，逾己申報無擔保及無優先權總債權額之2 分之
    1 時，視為債權人會議可決更生方案，消債者債務清理條例
    第60條第1 、2 項分別定有明文。又按更生方案經可決者，
    法院應為認可與否之裁定；法院為認可之裁定時，因更生方
    案履行之必要，對於債務人在未依更生條件全部履行完畢前
    之生活程度，得為相當之限制，此為同條例第62條第1 、2
    項所明定。
二、查本件債務人聲請更生，前經本院97年度消債更字第158 號
    裁定開始更生程序在案，而債務人民國（下同）98年10月2
    日所提每月清償新臺幣（下同）8,067 元共96期之更生方案
    ，經本院於民國99年1 月14日命債權人應於文到10日內確答
    是否同意該方案，此項通知業於99年1 月18年送達債權人，
    此有送達證書4 紙附卷可參。其中僅債權人台新國際商業銀
    行股份有限公司及丁○（台灣）商業銀行股份有限公司書面
    確答同意；債權人中國信託商業銀行股份有限公司及陽信商
    業銀行股份有限公司書面確答不同意，是上開更生方案未經
    債權人會議可決。嗣經本院通知債務人上開情形並請其重提
    新方案，債務人於99年2 月8 日具狀稱願提高每月清償金額
    如附件一所示更生方案，並經債權人中國信託商業銀行股份
    有限公司於99年3 月5 日書面表示同意更生方案。是債務人
    所提如附件一所示之更生方案，可認已獲債權人3 人同意且
    其所代表之債權數額為981,972 元，業逾無擔保及無優先權
    人半數及無擔保及無優先權總債權額之2 分之1 ，按諸首揭
    規定，如附件一所示之更生方案視為業經債權人會議可決。
三、再查債務人現任職嘉一鋼鐵工業股份有限公司，依97年度國
    稅局所得清單所載，債務人每月平均所得約28,166元，且嘉
    一鋼鐵工業股份有限公司向本院陳報債務人98年1 月至12日
    每月薪資均為26,000元，可認債務人每月所得至少有26,000
    元，債務人陳稱其每月收入不穩定並非可採。又債務人陳報
    其每月支出總額為21,755元，其中細項含保險費3,853 元、
    水費363 元、電費1,370 元、家中電話費239 元、及家中開
    銷15,000元及個人手機費930 元。本院審酌上開支出細項中
    ，保險費用非屬必要支出，個人手機費過高，家中水電等費
    用支出未扣除其他扶養義務人應分擔部分。經參酌內政部公
    布之99年臺灣省每人每月最低生活費標準，債務人個人支出
    應以9,829 元為適當；而扶養義務人應依其經濟能力，分擔
    義務，以債務人祖父有七位子女，父親有三位子女，縱債務
    人父親無法扶養其父，該扶養義務由債務人等代之，本件債
    務人應支出扶養費用每月應為3,745 元，即《（9,829 元÷
    7 名子女）祖父部分＋9,829 元父親部分》÷3名 扶養義務
    人。是債務人每月支出應以13,574元始屬必要且適當，其非
    無再提高清償金額之能力。惟本院衡量如附件一所示之更生
    方案既經債權人會議可決，可見債權人於考量其權益下願予
    債務人經濟生活更生之機會，且如附件一所示之更生方案，
    其條件以每月為一期，每期清償8,500 元共96期，清償成數
    達債務總金額之百分之73.76 ，還款比例尚不至過低，是經
    核尚屬公允、適當、可行，又無同條例第63條所定不應認可
    之消極事由存在，另依債權人丁○（台灣）商業銀行提出之
    信用卡消費明細所載，債務人消費用途多為「保誠保險人壽
    」、「萊茵汽車旅館」、「豪城旅館」、「王鏘汽車旅館」
    、「真善美商務TKV 」等非必要支出，可見債務人有奢侈、
    過度消費情形，為發揮本條例教育債務人合理消費觀念，並
    依上開規定，就債務人在未依更生條件全部履行完畢前之生
    活程度，裁定為相當之限制，爰裁定如主文。
四、不同意更生方案之債權人如不服本裁定，應於裁定送達後10
    日內，以書狀向本院司法事務官提出異議。
中    華    民    國    99    年    3     月    16    日
              民事執行處司法事務官  汪俊賢
 附件一：
┌──────────────────────────────────────┐
│更生方案內容                                                                │
├──────────────────────────────────────┤
│1.債務人應自本裁定確定後翌月10日開始履行更生方案。                          │
│2.債務人應依如下債權數額及每期可分配金額，主動於每月10日向債權人為清償。以每│
│  月為一期，每期清償新臺幣8,500元，分8年計96期。                            │
│3.債務總金額：新臺幣1,106,313元。                                           │
│4.清償總金額：新臺幣816,000元。                                             │
│5.清償比例：73.76%。                                                        │
├──────────────────────────────────────┤
│更生方案清償分配表                                            （新臺幣／元）│
├────────────────┬──────┬──────┬───────┤
│   債權人                       │  債權金額  │  債權比例  │每期可分配金額│
├────────────────┼──────┼──────┼───────┤
│台新國際商業銀行股份有限公司    │   28,923   │    2.61%   │      222     │
├────────────────┼──────┼──────┼───────┤
│陽信商業銀行股份有限公司        │  124,341   │   11.24%   │      956     │
├────────────────┼──────┼──────┼───────┤
│丁○（台灣）商業銀行股份有限公司│  388,153   │   35.09%   │    2,982     │
├────────────────┼──────┼──────┼───────┤
│中國信託商業銀行股份有限公司    │  564,896   │   51.06%   │    4,340     │
├────────────────┼──────┼──────┼───────┤
│          合   計               │ 1,106,313  │    100%    │    8,500     │
└────────────────┴──────┴──────┴───────┘
附件二：
債務人在未依更生條件全部履行完畢前應受下列之生活限制。
1、不得為奢侈、浪費之行為。
2、不得為賭博或其他投機行為。
3、不得為金錢借貸之行為。
4、不得為購買不動產之行為。
5、不得搭乘計程車、高速鐵路、飛行器、輪船及住宿四星級以
   上飯店之行為。但因職務所需且由任職機關或團體支付者不
   在此限。
6、不得從事國外遊學或出國旅遊等消費活動。
7、不得為投資金融商品（如股票、基金等）之相關行為。
8、不得駕駛超過50萬元以上之車輛。但因營業謀生必要者，不
   在此限。
9、每月日常生活支出不得逾政府公告當年度各縣市最低生活標
   準。
10、每人每月房屋租金不得逾4,000 元，每戶每月不得逾10,000
    元。但有正當理由者，不在此限。
11、除維持生計之必要外，不得購買或消費10,000元以上之商品
    或服務。
12、每月應製作收入支出帳目明細並保留收據或憑證，以供法院
    定期查核。

司法院資訊處製作；財團法人民間司法改革基金會備份。
